臺灣士林地方法院民事裁定
110年度司繼字第1860號
聲  請  人  詹連財律師即被繼承人曹永吉之遺產管理人


上列聲請人因擔任被繼承人曹永吉之遺產管理人，聲請酌定報酬
，本院裁定如下： 
    主  文
聲請人得請求代為管理被繼承人曹永吉遺產之報酬及管理費用合
計為新臺幣陸萬貳仟伍佰參拾元。
聲請程序費用新臺幣壹仟元由被繼承人曹永吉之遺產負擔。 
    理  由
一、按法院得依財產管理人之聲請，按財產管理人與失蹤人之關
    係、管理事務之繁簡及其他情形，就失蹤人之財產，酌給相
    當報酬。家事事件法第153條定有明文。又第八章之規定，
    除法律別有規定外，於遺產管理人、遺囑執行人及其他法院
    選任財產管理人準用之，復為同法第141條所明定。
二、本件聲請狀意旨略以：聲請人經本院以109年度司繼字第208
    1號裁定選任為被繼承人曹永吉之遺產管理人，已為查調被
    繼承人之遺產、編製遺產清冊、聲請公示催告、申請不動產
    之遺產管理人註記、處理聲請拍賣抵押物及強制執行案件等
    管理行為，因被繼承人之不動產現由本院以110年度司執字
    第45538號案件強制執行中，未免遺產管理人之報酬及代墊
    費用無從受償，爰聲請本院酌定報酬等語。
三、經查：
  ㈠聲請人上開主張，業據其提出被繼承人之遺產清冊、臺灣銀
    行士林分行文書、台北富邦銀行文書、財團法人金融聯合徵
    信中心回覆書、遺產稅財產參考清單、107及108年度綜合所
    得稅各類所得資料清單、全國贈與資料清單、遺產稅信託課
    稅資料參考清單、遺產稅死亡前二年內有償移轉不動產明細
    表、臺北市士林地政事務所人民申請登記案件收據、本院民
    事執行處函文及代墊費用單據等件影本為證，復經本院調取
    109年度司繼字第2081號、110年度司家催字第13號卷宗核閱
    無誤，堪信為真實。
  ㈡本院依聲請人所述管理被繼承人曹永吉遺產事務之過程及其
    所提出之前揭處理資料，審酌聲請人自就任遺產管理人後，
    其所進行之職務內容，復斟酌本件被繼承人之遺產價值，及
    聲請人後續擔任遺產管理所需時間之久暫、勞力耗費程度、
    嗣後尚有遺產移交等事務須待完成，核定本件遺產管理人之
    報酬為新臺幣（下同）60,000元應屬適當。另聲請人已代墊
    之管理費用計2,530元(即本院109年度司繼字第2081號案件
    登報費用900元、110年度司家催字第13號案件聲請費用1,00
    0元及登報費用630元)，合計本件管理費用及報酬為62,530
    元，爰裁定如主文所示之金額。
四、依家事事件法第127條第4項，裁定如主文。
五、如不服本裁定，應於裁定送達後10日內，以書狀向本院提出
    抗告狀，並繳納抗告費新台幣1,000元。
中　　華　　民　　國　　110 　年　　12　　月　 　9　　日
                  
　　　　　　　　　家事庭司法事務官